【裁判字號】    99,訴緝,29
【裁判日期】    990531
【裁判案由】    違反毒品危害防制條例
【裁判全文】
臺灣嘉義地方法院刑事判決              99年度訴緝字第29號
公  訴  人  臺灣嘉義地方法院檢察署檢察官
被      告  甲○○
上列被告因違反毒品危害防制條例案件，經檢察官提起公訴（
98年度毒偵字第49號），被告於本院行準備程序時就被訴事實為
有罪之陳述，經本院合議庭裁定由受命法官改依簡式審判程序審
理，判決如下：
    主  文
甲○○施用第一級毒品，累犯，處有期徒刑玖月。又施用第二級
毒品，累犯，處有期徒刑伍月，扣案之甲基安非他命壹包（驗餘
淨重零點貳捌柒公克），沒收銷燬之，上開甲基安非他命之外包
裝袋壹個、玻璃球管壹支、塑膠球管貳支、填充器參支，均沒收
。應執行有期徒刑壹年，扣案之甲基安非他命壹包（驗餘淨重零
點貳捌柒公克），沒收銷燬之，上開甲基安非他命之外包裝袋壹
個、玻璃球管壹支、塑膠球管貳支、填充器參支，均沒收。
    犯 罪 事 實
一、甲○○前因施用毒品案件，經本院以94年度毒聲字第126號
    裁定送觀察、勒戒，於民國94年5月5日因無繼續施用傾向釋
    放，並經臺灣嘉義地方法院檢察署檢察官以94年度毒偵字第
    446號為不起訴處分確定。又因施用第一、二級毒品等案件
    ，經本院以96年度訴字第462號判決各判處有期徒刑6月、2
    月，並定應執行有期徒刑7月確定，嗣經本院以96年度聲減
    字第1177號裁定予以減刑，並定應執行有期徒刑3月15日確
    定，於98年3月31日縮刑期滿執行完畢。詎仍不知悔改，基
    於施用第一級毒品海洛因之犯意，於97年12月17日凌晨3、4
    時許，在嘉義縣東石鄉猿樹村121號朋友住處，先以將海洛
    因摻入香菸吸食方式，施用海洛因1次後，再基於施用第二
    級毒品甲基安非他命之犯意，於上開地點，以將甲基安非他
    命放入玻璃球燒烤方式，施用甲基安非他命1次。嗣於97年
    12月17日上午7時20許，為警在上揭處所查獲，並查扣甲○
    ○持有之玻璃球管1支、塑膠球管2支、填充器3支、甲基安
    非他命1小包（驗餘淨重0.287公克）等物，經得其同意採尿
    送驗，呈嗎啡及甲基安非他命陽性反應。
二、案經嘉義縣警察局移送臺灣嘉義地方法院檢察署檢察官偵查
    起訴。
    理  由
一、本件係經被告甲○○於準備程序當庭表示認罪，而經本院裁
    定以簡式審判程序加以審理，則依據刑事訴訟法第273條之2
    、同法第159條第2項之規定，不適用傳聞法則有關限制證據
    能力之相關規定，合先敘明。
二、上開犯罪事實，業據被告坦承不諱，且其上開所排放之尿液
    ，經以氣相層析質譜法（ＧＣ／ＭＳ）確認鑑定，檢驗結果
    確呈海洛因代謝物嗎啡（按施用海洛因後，經人體之水解代
    謝作用，會呈嗎啡陽性反應）陽性反應、及甲基安非他命陽
    性反應，有98年1月6日詮昕科技股份有限公司濫用藥物尿液
    檢驗報告及代號與真實姓名對照表各1紙在卷可資佐證（見
    警卷第14頁；偵卷第18頁）；而扣案淡黃色晶體1包，經高
    雄醫院大學附設中和紀念醫院鑑定結果含甲基安非他命，驗
    餘淨重0.287公克，有該院98年5月15日高醫附科字第098000
    1598號函文所付檢驗報告1份在卷足憑（見本院98年度訴字
    第377號卷第30、34頁），足認被告上開任意性自白與事實
    相符。又被告前因施用毒品案件，經本院以94年度毒聲字第
    126號裁定送觀察、勒戒，於94年5月5日因無繼續施用傾向
    釋放等情，有臺灣高等法院被告前案紀錄表1份附卷可稽，
    是被告上開於觀察、勒戒執行完畢釋放後5年內已再犯本件
    施用海洛因及甲基安非他命毒品之犯行，至堪認定，應依法
    論科。
三、核被告所為，係犯毒品危害防制條例第10條第1項之施用第
    一級毒品罪，及同條例第10條第2項之施用第二級毒品罪。
    被告施用前持有第一級毒品海洛因及施用前、後持有第二級
    毒品甲基安非他命之低度行為應均為施用之高度行為所吸收
    ，均不另論罪。被告先後施用第一級毒品及第二級毒品之犯
    行，犯意個別、行為互殊，應予分論併罰。又被告有犯罪事
    實一所示科刑，及於98年3月31日縮刑期滿執行完畢等情，
    有臺灣高等法院被告前案紀錄表在卷可稽，其受徒刑之執行
    完畢後，5年以內故意再犯本件有期徒刑以上之各罪，均為
    累犯，應分別依刑法第47條第1項規定加重其刑。爰審酌被
    告曾因施用毒品經觀察、勒戒並判處徒刑入監執行，猶未知
    警惕而再犯本案，足見其未徹底戒除施用毒品，惟念及施用
    毒品本質上係戕害自身健康之行為，尚未嚴重破壞社會秩序
    或侵害他人權益，且被告坦承犯行、犯後態度尚屬良好暨其
    犯罪之動機、手段、高職畢業之智識程度等一切情狀，分別
    量處如主文所示之刑，並定其應執行之刑。末查扣案甲基安
    非他命1包（驗餘淨重0.287公克），係屬查獲之毒品，應依
    毒品危害防制條例第18條第1項前段規定，沒收銷燬之；至
    包裝上開甲基安非他命之包裝袋1個，係用於包裹甲基安非
    他命，防止其裸露、潮濕，便於攜帶，為被告犯罪所用之物
    ，且為其所有，業據被告供明在卷（本院卷第50頁），又高
    雄醫院大學附設中和紀念醫院行政院衛生署草屯療養院鑑定
    時，既將該空包裝袋與甲基安非他命分別秤重，有鑑定書可
    佐，業如前述，足認其與扣案之甲基安非他命並無不可析離
    之關係，應依刑法第38條第1項第2款規定宣告沒收之。又扣
    案之玻璃球管1支、塑膠球管2支、填充器3支等器具，係供
    被告施用甲基安非他命所用之物，且為其所有，業據被告供
    承在卷（見本院卷第50頁），爰併依刑法第38條第1項第2款
    宣告沒收之。
據上論斷，應依刑事訴訟法第273條之1第1項、第299條第1項前
段，毒品危害防制條例第10條第1項、第2項、第18條第1項前段
，刑法第11條、第51條第5款、第47條第1項、第38條第1項第2款
，判決如主文。
本案經檢察官李志明到庭執行職務。
中    華    民    國    99    年    5    月    31     日
                  刑事第五庭    法  官  啟夫
以上正本證明與原本無異。
如不服本判決應於收受判決後10日內向本院提出上訴書狀，並應
敘述具體理由；其未敘述上訴理由者，應於上訴期間屆滿後20日
內向本院補提理由書（均須按他造當事人之人數附繕本）「切勿
逕送上級法院」。告訴人或被害人如對於本判決不服者，應具備
理由請求檢察官上訴，其上訴期間之計算係以檢察官收受判決正
本之日期為準。
中    華    民    國    99    年    5    月    31    日
                                書記官  侯麗茹
附錄本件論罪科刑法條：
毒品危害防制條例第10條
施用第一級毒品者，處 6 月以上 5 年以下有期徒刑。
施用第二級毒品者，處 3 年以下有期徒刑。

司法院資訊處製作；財團法人民間司法改革基金會備份。
